# 政府补助里说用于支持鼓励人才的款项

提问人：曼珠沙华望月 时间：2019-01-30 15:39:27
现在纠结的问题是，进不进企业的损益。换句话，是企业占据了自用，还是必须要发给高管？
原文：对于高管所纳的所得税，给予留成 XX%，用于支持企业奖励优秀人才。

回答人：chenyiwei
从此处措辞来看，该奖励的受益对象是企业，企业可以自主支配奖励基金的分配事宜。因此应作为企业的政府补助处理。分配给员工的款项确认为职工薪酬费用，并在确认职工薪酬费用的同期将政府补助（递延收益）结转到其他收益或者冲减职工薪酬费用。

提问人：曼珠沙华望月 时间：2019-01-30 21:03:06
这样就是收到补助：
借：银行存款
贷：递延收益
企业计提高管奖金
借：管理费用
贷：应付职工薪酬
损益处理
方法 ①
借：管理费用负数
借：递延收益
方法 ②
管理费用不再动，借：递延收益，贷：其他收益。
哪一个更好

回答人：chenyiwei
总额法可以提供更多信息，而且摘录非经常性损益时不容易遗漏，相对更好。